# 控股股东债务豁免形成的资本公积

提问人：童年时光 时间：2011-07-28 16:41:54
控股股东债务豁免形成的资本公积，按财会函（ 2008 ） 60 号的规定计入资本公积，请问是计入资本溢价还是其他资本公积明细，此资本公积能否用于转增资本？

回答人：chenyiwei
上面各位说的都有道理。个人目前对此问题的意见是：资本公积分为由权益性交易形成的资本公积和由其他综合收益形成的资本公积。对于由权益性交易形成的资本公积，属于股东的资本性投入性质，不存在是否已经实现的问题，是可以转增资本的；属于其他综合收益性质的资本公积，在其实现（转入利润表）之前不能用于转增资本。

回答人：chenyiwei
回复 快枪 的帖子
1 、也不能完全等同。例如，按照解释 4 号的规定，可转债的权益成分形成的资本公积，形成时计入“资本公积——其他资本公积”，无论持有人是否行权，最终都将转入“资本公积——股本溢价”。这部分资本公积只有在转入“股本溢价”后才能用于转增资本。
2 、其他综合收益实现后，通过利润表转入留存收益。如果要转增资本，应当是留存收益转增资本，而不是资本公积转增资本。

提问人：bidseeker 时间：2013-09-27 16:46:25
原文是这么写的“8、企业接受的捐赠和债务豁免,按照会计准则规定符合确认条件的,通常应当确认为当期收益。如果接受控股股东或控股股东的子公司直接或间接的捐赠,从经济实质上判断属于控股股东对企业的资本性投入,应作为权益性交易,相关利得计入所有者权益(资本公积)。”
后面那一条说的是捐赠才做资本公积吧。债务豁免不在文件内呀。

回答人：chenyiwei
实质重于形式。经济实质相同的业务，无论采用何种名义和法律形式，其会计处理应当相同。因此债务豁免如果属于股东的资本性投入性质，应按权益性交易处理。

提问人：小王子会计 时间：2013-09-28 16:51:18
陈版，如果大股东有资本性投入，以及被投资单位的评估增值，都是增加的资本公积。作为权益法核算的投资单位来说？该怎么进行会计处理？

回答人：chenyiwei
1 、大股东单方面进行资本投入，其他小股东在权益法核算时应确认为收益（部分利益由大股东让渡给小股东）。 2 、被投资单位的评估增值按准则规定可进行账务处理的，投资方可参照解释 2 号第二条，按比例确认资本公积。

提问人：ying0518 时间：2013-09-29 16:49:55
按解释 6 征求意见稿的第一条，投资企业对被投资单位的股权投资采用权益法核算的，投资企业应享有的被投资单位除净损益、其他综合收益、利润分配之外的其他净资产变动，例如被投资单位确认的资本（股本）溢价、股东的资本性投入等，应确认为所有者权益（资本公积）。投资企业因处置等原因对有关股权投资终止采用权益法核算时，应当将与剩余股权投资相关的这部分权益转入当期损益。 是不是这一条还有值得讨论的内容？

回答人：chenyiwei
这个问题的根本点是对OCI如何定义和界定其范围。这也是目前的IASB概念框架项目争议最大的复杂问题之一。昨天刚刚在北京举行过关于概念框架项目的讨论会。

回答人：chenyiwei
这一条本身的问题是很大的，目前IASB对此也尚未形成最终意见。打算最近仔细研究一下相关规定，考虑如何撰写反馈意见。